【裁判字號】    92,交聲,1027
【裁判日期】    921114
【裁判案由】    違反道路交通管理處罰條例聲明異議
【裁判全文】
臺灣士林地方法院交通事件裁定                  九十二年度交聲字第一０二七號
    原處分機關  交通部公路總局臺北區監理所基隆監理站
    異  議  人
    即受處分人  鍵榮貨運股份有限公司
    代  表  人  甲○○
右列異議人即受處分人因違反道路交通管理處罰條例案件，對於交通部公路總局臺北
區監理所基隆監理站民國九十二年十月十五日基監字第四二—Ｃ00000000號
裁決聲明異議（原舉發案號：臺北縣政府警察局舉發違反道路交通管理事件通知單北
縣警交字第Ｃ00000000號），本院裁定如左：
    主  文
異議駁回。
    理  由
一、按汽車裝載貨物超過核定之總重量、總聯結重量者，處汽車所有人罰鍰，並記汽
    車違規紀錄一次，其應歸責於汽車駕駛人時，除依第三項處汽車駕駛人罰鍰及依
    第六十三條第一項第二款記點外，汽車所有人仍應記該汽車違規紀錄一次；有前
    項規定之情形者，應責令改正或當場禁止通行，並處新臺幣（下同）一萬元罰鍰
    ，超載十公噸以下者，以總超載部分，每一公噸加罰一千元。未滿一公噸以一公
    噸計算，民國九十年一月十七日修正公布，同年六月一日起施行之道路交通管理
    處罰條例第二十九條之二第一項、第三項分別定有明文。
二、聲明異議意旨略以：依舉發單位函覆之警察機關取締違規砂石車注意事項第六點
    （三）混凝土攪拌車九十三年五月三十一日之取締標準，乃八十一年十二月三十
    一日以前登檢領照者，以裝載六立方公尺為上限，自八十二年一月一日新登檢領
    照者，以行車執照核定之重量裝載及取締，然伊領照時，亦有記載限載六立方公
    尺之字樣，何以八十一年十二月三十一日以前出廠的車輛不受罰，八十二年以後
    出廠的車輛卻要受罰？因認原處分不當云云。
三、經查：
  (一)觀之前述道路交通管理處罰條例第二十九條之二第一項及第三項之規定，可知其
    係採重量罰之方式而為規範。另依卷附之本院透過電腦網路調取之交通部九十年
    五月二十八日（九十）交路字第００五六八四號函文，係關於混凝土攪拌車回歸
    重量法之裝載及取締規定，其中載明：為落實道路交通管理處罰條例立法之意旨
    及統一裝載與取締標準，自九十年六月一日起，混凝土攪拌車均應依行車執照核
    定之總重量裝載及取締，亦係明確揭示採重量罰之旨。
  (二)本件異議人即受處分人鍵榮貨運股份有限公司所有之車牌號碼ＧＯ─四八八號營
    業大貨車係混凝土攪拌車，經核定裝運貨物之總載重為二十一公噸，該公司駕駛
    人魏秀華於九十二年九月八日二十時十分許，駕駛上開混凝土攪拌車行經臺北縣
    中和市○○街時，經警攔查，當時裝載六立方公尺，換算後載重十三點八公噸，
    車重十二點一公噸，總載重為二十五點九公噸，超載四點九公噸之事實，有汽車
    新領牌照登記書、汽車車籍查詢資料、臺北縣政府警察局北縣警交字第Ｃ000
    00000號舉發違反道路交通管理事件通知單及臺北縣政府警察局中和分局九
    十二年十月一日中警申字第０九二００四三０五四號函文附卷可稽，而異議人對
    於該車總載重超重之事實，並不否認，亦未爭執該超重乙節係應歸責於車輛駕駛
    人，是原處分機關以系爭車輛裝載貨物超過核定之總載重，超重四點九公噸而為
    裁處，並無不當，異議人徒以其領牌時記載限載六立方公尺，不知以何者為標準
    為辯，然相關罰則已如前述，且該新領牌照登記書上亦未記明可以超重裝載，是
    異議人自不得以八十三年六月二十二日領牌時登記書上記有限載六立方公尺之字
    句執為免罰之理由，所辯並不可採，本件異議人違規之事實應堪認定。從而原處
    分機關據以援引上開規定，裁處汽車所有人罰鍰一萬五千元，並記違規點數一點
    ，核無不合。本件異議為無理由，應予駁回。
據上論斷，應依道路交通案件處理辦法第十九條，裁定如主文。
中      華      民      國    九十二    年     十一     月     十四     日
                                    臺灣士林地方法院交通法庭
                                        法  官  黃  潔  茹
右正本證明與原本無異。
如不服本裁定應於送達後五日內向本院提出抗告狀。
                                        書記官  柳  瑞  宗
中      華      民      國    九十二    年     十一     月     十八     日


司法院資訊處製作；財團法人民間司法改革基金會備份。
